臺灣臺中地方法院刑事判決
111年度易字第669號
公  訴  人  臺灣臺中地方檢察署檢察官
被      告  陳炳森



上列被告因竊盜案件，經檢察官提起公訴（111年度偵字第10228
號），被告於準備程序中，就被訴事實為有罪之陳述，本院行簡
式審判程序，判決如下：
    主    文
陳炳森犯踰越牆垣侵入住宅竊盜罪，處有期徒刑拾月。未扣案之
犯罪所得新臺幣壹仟元及瑞士刀壹支均沒收，於全部或一部不能
沒收或不宜執行沒收時，追徵其價額。
    犯罪事實及理由
一、本案犯罪事實及證據，除補充「被告陳炳森於本院準備程序
    及審理時之自白」作為證據外，其餘均引用檢察官起訴書之
    記載（如附件）。
二、論罪科刑：
  ㈠按刑法第321條第1項第1款規定所謂「住宅」，乃指人類日常
    居住之場所而言，一般住宅之前後庭院亦應為住宅之一部分
    （最高法院80年度台上字第64號判決意旨參照）；次按毀越
    門扇牆垣或其他安全設備罪，所謂「毀」係指毀損或毀壞，
    「越」則指踰越或超越，毀與越不以兼有為限，若有其一即
    克當之，是祗要毀壞、踰越或超越門扇、安全設備之行為，
    使該門扇、安全設備喪失防閑作用，即該當於前揭規定之要
    件（最高法院85年度台上字第4517號、93年台上字第4891判
    決意旨參照）。
　㈡核被告所為，係犯刑法第321條第1項第1款、第2款之踰越牆
    垣侵入住宅竊盜罪。
　㈢被告係於密接之時間，在相同地點，先後徒手竊取上開財物
    ，顯係出於同一犯意為之，且侵害同一法益，應視為數個舉
    動接續施行，僅論以接續犯之包括一罪。
  ㈣公訴意旨漏未論及刑法第321條第1項第1款，惟起訴事實既已
    記載以翻牆方式侵入住宅，徒手竊取停放該處庭院之車內財
    物，應僅係法條漏載，而業經本院當庭告知此部分罪名（本
    院卷第58、62頁），無礙於被告訴訟防禦權之行使，本院自
    應併予審究。
  ㈤被告前開無故侵入住宅之犯行，雖經告訴人提出告訴（偵卷
    第56頁），然其侵入住宅行為已結合於所犯加重竊盜之罪質
    中，自無更行構成刑法第306條第1項罪之餘地，附此敘明。
　㈥被告前因竊盜、詐欺、偽造文書等案件，經本院以105年度聲
    字第3863號裁定應執行有期徒刑3年8月確定，入監執行後，
    於106年11月14日縮短刑期假釋出監，假釋期間付保護管束
    ，於「107年8月23日」假釋期滿未經撤銷，未執行之刑以已
    執行完畢論等情，業據檢察官提出補充理由書、全國刑案資
    料查註表、完整矯正簡表、臺灣高等法院定應執行案件一覽
    表、本院105年度聲字第3863號刑事裁定、臺灣臺中地方檢
    察署執行指揮書電子檔紀錄等資料為證（本院卷第69至105
    頁），足認被告於受徒刑之執行完畢，5年以內故意再犯本
    件有期徒刑以上之罪，為累犯。檢察官復於補充理由書指出
    ：被告更犯本件竊盜犯行，顯見其就刑罰之反應力薄弱、法
    敵對意識強烈，並有特別之惡性，請求依累犯之規定加重其
    刑等語，已為相當說明，本院審酌被告前案所為多次竊盜等
    犯行，與本案同屬侵害他人財產法益之犯罪類型，犯罪罪質
    、目的及法益侵害結果容有相似之處，犯罪手段相似，猶於
    前案執行完畢後，再為本案竊盜犯行，可見被告並未因前案
    刑罰之執行，確實體認其行為之違法性與危害性，法遵循意
    識及刑罰感應力均屬薄弱，若加重其刑，尚無使其所受刑罰
    超過其應負擔罪責之疑慮，參酌司法院大法官釋字第775號
    解釋意旨，應依刑法第47條第1項規定，加重其刑。而基於
    精簡裁判之要求，判決主文無庸為累犯之諭知（最高法院11
    0年度台上字第5660號判決意旨參照），附此敘明。
　㈦爰以行為人之責任為基礎，審酌被告不思循正當途徑獲取財
    物，反企圖不勞而獲，而為本案犯行，實不可取，顯然欠缺
    尊重他人財產權之觀念；然念及被告坦承犯行，犯後態度尚
    可；兼衡其犯罪之動機、目的、手段，及其自陳之教育程度
    、職業、家庭生活與經濟狀況（本院卷第64頁）等一切情狀
    ，量處如主文所示之刑，以示懲儆。
三、沒收：
　㈠公訴意旨雖認被告竊盜之現金為約1000元，惟基於罪疑惟輕
    原則，依刑法第38條之2第1項規定意旨，應估算認定為1000
    元。是被告竊得之現金1000元、瑞士刀1支，均屬於犯罪所
    得，雖未扣案，仍應依刑法第38條之1第1項前段、第3項規
    定宣告沒收，並於全部或一部不能沒收或不宜執行沒收時，
    追徵其價額。
　㈡至被告竊得之玉山商業銀行信用卡1張，被告供稱業已丟棄等
    語（本院卷第64頁），亦未扣案，本院審酌該信用卡一經掛
    失停用即喪失效用，應無再遭利用之虞，具有高度可替代性
    ，欠缺刑法上之重要性，故依刑法第38條之2第2項規定，不
    予宣告沒收或追徵，併此敘明。　　
據上論斷，應依刑事訴訟法第273條之1第1項、第299條第1項前
段、第310條之2、第454條，判決如主文。
本案經檢察官許景森提起公訴，經檢察官王宜璇到庭執行職務。
中　　華　　民　　國    111    年    6    月    22    日
                  刑事第十二庭  法  官  黃震岳
以上正本證明與原本無異。
如不服本判決應於收受判決後20日內向本院提出上訴書狀，並應
敘述具體理由；其未敘述上訴理由者，應於上訴期間屆滿後20日
內向本院補提理由書(均須按他造當事人之人數附繕本)「切勿逕
送上級法院」。
告訴人或被害人如不服判決，應備理由具狀向檢察官請求上訴，
上訴期間之計算，以檢察官收受判決正本之日期起算。
                                書記官  黃俞婷
中　　華　　民　　國    111    年    6    月    22    日

附錄本判決論罪之法條：
中華民國刑法第320條
意圖為自己或第三人不法之所有，而竊取他人之動產者，為竊盜
罪，處5年以下有期徒刑、拘役或50萬元以下罰金。
意圖為自己或第三人不法之利益，而竊佔他人之不動產者，依前
項之規定處斷。
前二項之未遂犯罰之。

中華民國刑法第321條
犯前條第1項、第2項之罪而有下列情形之一者，處6月以上5年以
下有期徒刑，得併科50萬元以下罰金：
一、侵入住宅或有人居住之建築物、船艦或隱匿其內而犯之。
二、毀越門窗、牆垣或其他安全設備而犯之。
三、攜帶兇器而犯之。
四、結夥三人以上而犯之。
五、乘火災、水災或其他災害之際而犯之。
六、在車站、港埠、航空站或其他供水、陸、空公眾運輸之舟、
    車、航空機內而犯之。
前項之未遂犯罰之。

【附件】
臺灣臺中地方檢察署檢察官起訴書
                                    111年度偵字第10228號
　　被　　　告　陳炳森　男　39歲（民國00年00月00日生）
　　　　　　　　　　　　住南投縣○○鎮○○路000號
　　　　　　　　　　　　(現另案於法務部○○○○○○○○                          羈押中)
國民身分證統一編號：Z000000000號
上列被告因竊盜案件，業經偵查終結，認應提起公訴，茲將犯罪
事實及證據並所犯法條分敘如下：
　　　　犯罪事實
一、陳炳森前因偽造文書等案件，於民國104年12月21日，經臺
    灣臺中地方法院以104年度訴字第657號判決判處應執行有期
    徒刑2年確定，嗣與另犯竊盜罪所判處之有期徒刑，合併定
    應執行刑為有期徒刑3年8月確定，於107年8月23日縮刑假釋
    期滿視為執行完畢。猶不知悔改，意圖為自己不法之所有，
    基於竊盜之犯意，於附表所示之時間、地點，竊取如附表所
    示之財物。嗣廖文騫發覺遭竊，報警處理，經警調閱監視器
    畫面後，始悉上情。
二、案經廖文騫訴由臺中市政府警察局霧峰分局報告偵辦。
　　　　證據並所犯法條
一、證據清單及待證事實：
編號 證據名稱 待證事實 1 被告陳炳森於警詢及本署偵查中之自白 坦承全部犯罪事實。 2 證人即告訴人廖文騫於警詢之指證 全部犯罪事實。 3 監視器影面擷取畫面、現場照片及車輛詳細資料報表 全部犯罪事實。 
二、核被告所為，係犯刑法第321條第1項第2款之加重竊盜罪嫌
    。又其曾有如犯罪事實欄所載犯罪科刑執行完畢之情形，有
    本署刑案資料查註紀錄表在卷可參，其受有期徒刑執行完畢
    ，5年以內故意再犯本件有期徒刑以上之罪，為累犯，請依
    刑法第47條第1項規定酌情加重其刑。另未扣案之被告犯罪
    所得，請依刑法第38條之1第1項規定宣告沒收，如全部或一
    部不能沒收或不宜執行沒收時，依同條第3 項規定，追徵其
    價額。
三、依刑事訴訟法第251條第1項提起公訴。
　　此　致
臺灣臺中地方法院
中　　華　　民　　國　 111　　年　　3 　　月　　25　　日
　　　　　　　　　　　　　　　檢　察　官　許景森
本件正本證明與原本無異
中　　華　　民　　國　 111　　年　　3 　　月　　31　　日
                              書  記  官  鄭尚銘

起訴書附表
編號 告訴人 遭竊時間 遭竊地點 行竊方式／竊得之財物 1 廖文騫 110年12月6日4時5分許 臺中市○○區○○路000號 騎乘車牌號碼000-0000號普通重型機車至前開地點附近，再步行至前開地點，以翻牆方式侵入住宅，徒手竊取廖文騫停放該處庭院車牌號碼000-0000號自用小客車內之現金約新臺幣1000元、玉山商業銀行信用卡1張及瑞士刀1支等物